【裁判字號】    89,易,147
【裁判日期】    890218
【裁判案由】    竊盜
【裁判全文】
臺灣士林地方法院刑事判決                          八十九年度易字第一四七號
    聲  請  人  臺灣士林地方法院檢察署檢察官
    被      告  甲○○
右列被告因竊盜案件，經檢察官聲請簡易判決處刑 (八十八年度偵字第一一七四三號
），經本院士林簡易庭認不宜以簡易處刑判決，並移送本院依通常程序審理，本院判
決如左：
    主  文
甲○○攜帶兇器竊盜，處有期徒刑柒月。緩刑參年。
扣案小刀壹把沒收之。
    事  實
一、甲○○因受臺北縣三芝鄉○○路○段二八號山水龍城社區住戶僱用從事油漆等工
    程，而於民國八十八年十一月十三日下午三時十分許，持住戶交付之社區大門鑰
    匙進入該社區時，因見社區大門處裝設有監視攝影機乙具，竟意圖為自己不法之
    所有，持其所有且隨身攜帶之客觀上足致人之生命、身體發生危險之小刀乙把，
    將該監視攝影機之電源線割斷，而將該監視攝影機竊走，並攜至臺北縣金山鄉○
    ○村○○○路四號住處內藏放。嗣經山水龍城社區警衛人員發現相關監視螢幕消
    失，並通知社區管理委員會主任委員乙○○查證監視攝影機確已遭竊，始報警自
    相關錄影畫面確認甲○○涉案，並於翌日上午十時許，至甲○○前開住處起獲監
    視攝影機乙具。
二、案經臺北縣警察局淡水分局報請臺灣士林地方法院檢察署檢察官聲請簡易判決處
    刑，經本院士林簡易庭認不宜以簡易處刑判決，並移送本院依通常程序審理。
    理  由
一、訊據被告甲○○坦承於前揭時地持所有隨身攜帶之小刀割斷電源線後、竊取監視
    攝影機乙具得手之事實不諱（見本院八十九年二月十一日審判筆錄），核與證人
    即山水龍城社區管理委員會主任委員乙○○結證情節均相符合（見本院前開審判
    筆錄），並有臺北縣警察局贓物認領保管單乙紙附卷及被告所持用之小刀乙把扣
    案可資佐證。被告雖另辯稱：小刀係裝飾用，伊均隨身攜帶云云；惟查：該扣案
    小刀經本院當庭查勘結果，該小刀可摺疊，經打開後，其刀刃鋒利、刃長約三公
    分之事實，已經載明於本院八十九年二月十一日審判筆錄屬實，是該刀械於客觀
    上已足對人之生命、身體、安全構成威脅，且有危險性，自屬兇器無疑。從而，
    被告所辯無非卸責之詞，不足採信。本件事證明確，被告犯行堪以認定，應依法
    論科。
二、核被告所為，係犯刑法第三百二十一條第一項第三款之攜帶兇器竊盜罪。聲請人
    認被告涉犯刑法第三百二十條第一項之普通竊盜罪，其起訴法條容有違誤，應予
    變更。爰審酌被告素行，犯罪之動機、手段、目的、所生之危害及犯罪後之態度
    等一切情狀，量處如主文所示之刑。又被告前未曾受有期徒刑以上刑之宣告，有
    本院被告全國前案紀錄表乙紙附卷可稽，因一時失慮，偶罹刑典，事後已大致坦
    承犯行，深具悔意，經此刑之宣告後，應知警惕而無再犯之虞，本院因認暫不執
    行其刑為當，予以宣告緩刑三年，用啟自新。又扣案小刀乙把係被告所有供犯罪
    所用之物，已據被告供承屬實（見本院前開審判筆錄），應依法宣告沒收之。
據上論斷，應依刑事訴訟法第四百五十二條、第二百九十九條第一項前段、第三百條
，刑法第三百二十一條第一項第三款、第三十八條第一項第二款、第七十四條第一款
，判決如主文。
本案經檢察官徐文豪到庭執行職務
中      華      民      國    八十九    年      二        月    十八    日
                                     臺灣士林地方法院刑事第三庭
                                         法  官
右正本證明與原本無異。
如不服本判決，應於判決送達後十日內，向本院提出上訴狀。
附錄本案論罪科刑法條全文
刑法第三百二十一條
犯竊盜罪而有左列情形之一者，處六月以上五年以下有期徒刑：
一、於夜間侵入住宅或有人居住之建築物、船艦或隱匿其內而犯之者。
二、毀越門扇、牆垣或其他安全設備而犯之者。
三、攜帶兇器而犯之者。
四、結夥三人以上而犯之者。
五、乘火災、水災或其他災害之際而犯之者。
六、在車站或埠頭而犯之者。
前項之未遂犯罰之。


司法院資訊處製作；財團法人民間司法改革基金會備份。
